臺灣臺北地方法院民事裁定　九十二年再易字第五○號
　　再審原告　周守南
　　再審被告　甲○○
右當事人間請求損害賠償事件，再審原告對於本院民國九十二年五月二日九十年度再
字第八號確定判決提起再審之訴，本院裁定如左：
    主      文
再審之訴駁回。
再審訴訟費用由再審原告負擔。
    理      由
一、按再審之訴，須主張原確定判決有民事訴訟法第四百九十六條、或第四百九十七
    條之情形，以為理由時，始為合法。次按「確定判決，除有法定情形得以再審之
    訴聲明不服外，當事人不得更以該確定判決之當否為爭執，若無上述法定情形，
    憑空指摘原確定判決事實錯誤或審理疏漏，不問以何程式聲明不服，均為法所不
    許。」（最高法院二十年上字第七一二號判例意旨參照）
二、再審意旨略以：本件確定判決（本院八十九年度簡上字第八○四號）所確定之事
    實為再審被告確授權陳寶蓮簽發系爭支票，惟陳寶蓮與李姿頷間有無更為授權簽
    發之刑事訴訟事實則尚未確定；原確定判決為不利再審原告之判決僅拘泥於再審
    原告未查核再審被告是否授權於李姿頷簽發系爭支票有重大過失，從未採舉證責
    任分配原則，且未課再審被告舉證之責，追求裁判付合公平正義；前再審判決（
    本院九十年度再字八號）遽認系爭支票為無效票據，認確定判決無違，違反民事
    訴訟法第五百零三條應踐行之程序。再審原告就本件法律關係所具備之特別法律
    規定要件既存，為再審被告負舉證再審原告不得依該條項主張為善意第三人行使
    票據權利之責。原再審判決未科再審被告舉證之責，此消極不適用法規。依本件
    另案刑事判決認再審原告非惡意執票人，指原確定判決認再審原告持有系爭票據
    有重大過失，係適用法規顯有錯誤。為此提起再審之訴。
三、經查，本件再審原告起訴請求廢棄本院「八十九年度再字第八號」判決，惟依據
    再審原告所提出之證物及理由所載，堪認係請求廢棄本院「九十年度再字第八號
    」之誤植，合先敘明。次查本件再審原告對於本院九十年度再字第八號判決提起
    再審之訴，謂八十九年度簡上字第八０四號判決認定事實錯誤、審理時疏未命再
    審被告負舉證之責云云，核其意旨僅對前訴訟程序之確定判決當否有所指摘，然
    未表明上開確定判決有何民事訴訟法第四百九十六條、或第四百九十七規定之法
    定再審原因，揆諸前開說明，其再審之訴，自難認為合法。
四、依民事訴訟法第五百零二條第一項、第九十五條、第七十八條裁定如主文。
中　　　華　　　民　　　國　　九十三　　年　　　一　　　月　　 十二 　　日
                        民事第五庭審判長法      官  吳青蓉
                                        法      官  林秀圓
                                        法      官  賴劍毅
右為正本係照原本作成
本件裁定不得抗告
中　　　華　　　民　　　國　　九十三　　年　　　一　　　月　　 十二 　　日
                                        法院書記官  吳芳玉
